臺灣苗栗地方法院民事裁定
110年度監宣字第119號
聲  請  人  張永政  


相  對  人  張廖秀蘭




關  係  人  張仕欣  


上列聲請人聲請監護宣告事件，本院裁定如下：
    主  文
ㄧ、宣告相對人張廖秀蘭（民國00年0月00日生，身分證統一編
    號：Z000000000號）為受監護宣告之人。 
二、選定聲請人張永政（民國00年0月00日生，身分證統一編號
    ：Z000000000號）為相對人之監護人。 
三、指定關係人張仕欣（民國00年0月00日生，身分證統一編號
    ：Z000000000號）為會同開具財產清冊之人。
四、程序費用新臺幣壹仟元由受監護宣告之人負擔。 
    理  由
一、按對於因精神障礙或其他心智缺陷，致不能為意思表示或受
    意思表示，或不能辨識其意思效果者，法院得因本人、配偶
    、四親等之親屬，最近1年有同居事實之其他親屬、檢察官
    、主管機關或社會福利機構之聲請，為監護之宣告，民法第
    14條第1項定有明文。次按，受監護宣告之人應置監護人；
    法院為監護之宣告時，應依職權就配偶、四親等內之親屬、
    最近1年有同居事實之其他親屬、主管機關、社會福利機構
    或其他適當之人選定1人或數人為監護人，並同時指定會同
    開具財產清冊之人；法院選定監護人時，應依受監護宣告之
    人之最佳利益，優先考量受監護宣告之人之意見，審酌一切
    情狀，並注意下列事項：一、受監護宣告之人之身心狀態與
    生活及財產狀況。二、受監護宣告之人與其配偶、子女或其
    他共同生活之人間之情感狀況。三、監護人之職業、經歷、
    意見及其與受監護宣告之人之利害關係。四、法人為監護人
    時，其事業之種類與內容，法人及其代表人與受監護宣告之
    人之利害關係，民法第1110條、第1111條第1項、第1111條
    之1定有明文。
二、聲請人主張略以：聲請人為相對人之子，相對人自民國110
    年8月4日因車禍致頭部外傷、顱內出血、意識混亂及四肢乏
    力，雖送醫診治仍不見起色，致不能為意思表示或受意思表
    示，或不能辨識其意思表示之效果，為此請求依法宣告相對
    人為受監護宣告之人及選定聲請人為相對人之監護人，並指
    定關係人即相對人之長子張仕欣為會同開具財產清冊之人（
    下稱會同人），代為處理財產、保險及繼承等事宜；如未達
    可宣告監護之程度，請改為輔助宣告等語，業據其提出同意
    書、親屬系統表、戶籍謄本、童綜合醫療社團法人童綜合醫
    院（下稱童綜合醫院）一般診斷證明書為證。
三、經本院囑託童綜合醫院就相對人之心神狀況為鑑定，鑑定結
    果認：相對人認知功能顯著缺損，目前不具備主動表達意思
    與溝通能力，有精神上之障礙（即頭部外傷合併顱內出血、
    外傷性腦傷引起的認知障礙症），其程度重大，致不能管理
    處分自己的財產，且幾乎無回復之可能性，相對人不能為意
    思表示或受意思表示，或不能辨識其意思之效果，可為監護
    宣告等語，此有該院110年8月31日（110）童醫字第1200號
    函附之成年監護鑑定書、鑑定人結文在卷為憑。綜上，本院
    認相對人之精神狀態，已達不能為意思表示或受意思表示，
    且不能辨識其意思表示之效果之程度，爰依法為監護之宣告
    。
四、聲請人為相對人之子，相對人之親屬張晉嘉、卓湘妍、張晉
    華、林怡彣均同意由聲請人擔任監護人，關係人張仕欣擔任
    會同人等情，有親屬系統表、同意書、戶籍謄本各1份在卷
    可稽。本院函請苗栗縣政府進行訪視略以：相對人配偶於11
    0年7月17日過世，為繼承其農會定存金，須本人簽章，由於
    相對人於110年8月4日因車禍呈現昏迷狀態，聲請人因而聲
    請本案。相對人車禍後送至童綜合醫院接受治療，並於110/
    8/27轉回苗栗市大千健康醫療體系大川護理之家接受照顧，
    目前無意識，會生理性睜眼，但無法定焦，叫姓名也無回應
    ，癱瘓臥床，插鼻胃管及氣切，健康狀況不佳，現接受醫療
    單位照顧中，相關養護費、醫療費及耗材費一個月約需新臺
    幣4萬多元；相對人目前領有老人年金每月新臺幣4,353元，
    其餘照護費用由相對人配偶遺留存款支應。聲請人為相對人
    三子，相對人車禍後相關事務皆由聲請人處理，為考量在家
    照護聘僱看護費用，設施設備租賃費用及照護技能，傾向將
    相對人送往安養機構接受照護；關係人張仕欣為相對人之長
    子，相對人家屬同意並推舉聲請人為相對人之監護人，並推
    舉關係人張仕欣為會同人，共同協助處理相對人名下事、財
    物等語，有上開單位110年8月25日、同年10月1日函附苗栗
    縣政府老人監護宣告案件訪視調查表各1份在卷可稽。本院
    審酌上情，認由聲請人擔任監護人，應可善盡保護相對人之
    權益，爰依前揭規定，選定聲請人為相對人之監護人。另關
    係人張仕欣為相對人之長子，其有意願擔任會同人，爰依前
    揭規定，併指定關係人為會同人。
五、末按，監護人於執行有關受監護人之生活、護養療治及財產
    之職務時，應尊重受監護人之意思，並考量其身心狀況與生
    活狀況；監護開始時，監護人對於受監護人之財產，應依規
    定會同本院選定開具財產清冊之人，於2個月內開具財產清
    冊，並陳報法院；於前條之財產清冊開具完成並陳報法院前
    ，監護人對於受監護人之財產僅得為管理上必要之行為；監
    護人對於受監護人之財產，非為受監護人之利益，不得使用
    、代為或同意處分；監護人代理受監護人購置或處分財產，
    或就其居住之建築物或基地出租、供他人使用或終止租賃，
    非經法院許可，不生效力；民法第1112條、第1113條準用第
    1099條、第1099-1條、第1101條第1項及第2項之規定甚明，
    請參照辦理。
六、依家事事件法第164條第2項，裁定如主文。
中　　華　　民　　國　　110 　年　　11　　月　　 3　　日
                  家事法庭    法　官  曾建豪
以上正本與原本無誤。
如對本裁定不服，應於裁定送達後10日內向本院提出抗告狀附繕
本，並繳納抗告費新臺幣1,000 元。
中　　華　　民　　國　　110 　年　　11　　月　　3 　　日
                              書記官  陳政伸